【裁判字號】    98,易,1595
【裁判日期】    980617
【裁判案由】    傷害
【裁判全文】
臺灣臺北地方法院刑事判決              98年度易字第1595號
公  訴  人  臺灣臺北地方法院檢察署檢察官
被      告  甲○○
上列被告因傷害案件，經檢察官提起公訴（98年度偵字第5983號）
，本院判決如下：
    主  文
本件公訴不受理。
    理  由
一、本件公訴意旨略以：被告甲○○與告訴人乙○○係同棟大樓
    之鄰居，詎被告甲○○於民國97年5月12日下午4時許，在臺
    北市○○區○○街62號4 樓，因是否打開共有陽台窗戶一事
    與告訴人乙○○生有爭執，竟基於傷害之犯意，於上開處所
    之公用走廊，為阻止告訴人乙○○開窗，而徒手抓向乙○○
    手臂，致乙○○受有右手肘及右手前臂多處開放性傷口之傷
    害，案經告訴人乙○○於97年11月12日18時20分訴由臺灣臺
    北地方法院檢察署檢察官偵查，因認被告甲○○涉犯刑法第
    277條第1項之傷害罪嫌等語。
二、按刑事訴訟法第237條第1項規定，告訴乃論之罪，應自知悉
    犯人之時起，於六個月內為之，所稱知悉，係指確知犯人之
    犯罪行為而言，如初意疑其有此犯行，而未得確實證據，及
    發見確實證據，始行告訴，則不得以告訴人前此之遲疑，未
    經申告，遂謂告訴為逾越法定期間；又告訴乃論之罪，其犯
    罪行為有連續或繼續之狀態者，其六個月之告訴期間，應自
    得為告訴之人，知悉犯人最後一次行為或行為終了之時起算
    ，亦有司法院大法官會議著有釋字第108 號解釋意旨可稽（
    參見最高法院94年度台上字第3425號判決意旨可佐）。末按
    告訴已逾告訴期間者，應諭知不受理之判決，並得不經言詞
    辯論為之，刑事訴訟法第303條第3款、第307 條分別定有明
    文。
三、經查，本件告訴人乙○○告訴被告甲○○案件之起訴書載示
    認被告係犯刑法第277條第1項之罪，依同法第287 條前段之
    規定，須告訴乃論，惟依起訴書之事實欄載示觀之，被告甲
    ○○與告訴人乙○○係同棟大樓之鄰居，係於97年5 月12日
    下午4 時許，對告訴人乙○○為傷害之犯行，並有起訴書、
    刑事告訴狀在卷可佐。復查，告訴人乙○○於97年5 月12日
    14時36分，前往臺北市立聯合醫院驗傷之事實，亦有該院急
    診病歷、診斷證明書等資料在臺灣臺北地方法院檢察署97年
    度他字第10733 號卷第68至72頁可查。是本件告訴期間依上
    開規定及司法院大法官會議釋字第108 號解釋意旨及最高法
    院94年度台上字第3425號判決意旨觀之，應自97年5 月12日
    斯時起，計算六個月之告訴期間，迄至97年11月11日（星期
    二）止，始未逾越法定期間。迺告訴人竟遲至97年11月12日
    18時20分始具狀向臺灣臺北地方法院檢察署提出告訴，此有
    刑事告訴狀上臺灣臺北地方法院檢察署法警室值日收文章在
    卷可憑（見同上署97年度他字第10733號卷第1頁參照）。職
    是，本案之告訴顯已逾告訴期間，揆諸上開規定及說明，爰
    不經言詞辯論，逕為諭知不受理之判決。
四、據上論斷，應依刑事訴訟法第284條之1、第303條第3款、第
    307 條，判決如主文。
中    華    民    國    98    年  6   月      17      日
                  刑事第十九庭法  官  施添寶
以上正本證明與原本無異。
如不服本判決應於收受送達後10日內向本院提出上訴書狀，並應
敘述具體理由；其未敘述上訴理由者，應於上訴期間屆滿後20日
內向本院補提理由書（均須按他造當事人之人數附繕）「切勿逕
送上級法院」；告訴人或被害人如對於本判決不服者，應具備理
由請求檢察官上訴，其上訴期間之計算係以檢察官收受判決正本
之日期為準。
                              書記官  陳弘文
中    華    民    國    98    年  6   月      17      日


司法院資訊處製作；財團法人民間司法改革基金會備份。
